# 请教陈版主关于股权回购义务（对赌）的会计处理问题

提问人：liyt8891 时间：2021-08-03 08:05:05
A公司为B公司控股股东， 2021 年 6 月，A公司将B公司15%股权转让给C公司。双方签订的股权转让协议中约定，“截至 2025 年 12 月 31 日，B公司仍未实现公开发行股票并在沪深证券交易所或经C公司认可的境内外资本市场上市，也未能经C公司认可通过并购或其他方式使C公司实现退出，则根据C公司要求，A公司须回购C公司持有的全部或部分B公司股权。回购价格=股权转让款（ _1+10%_ N）-受让方于持股期间所实际取得的现金分红金额，其中N为C公司支付股权转让价款之日起至收到回购对价之日止的天数除以365”。
请教陈版，对于上述股权回购义务，A公司下述处理方式是否正确： 1 ）股权协议签订之时，A公司面临的仅是或有事项，因此，无须进行会计确认。 2 ）协议签订之后，A公司应根据实际情况，判断与或有事项相关的义务是否同时满足确认预计负债的三个条件（过去的交易或事项形成的现实义务；该项义务的履行很可能导致经济利益流出企业；该项义务的金额能够可靠地计量），如果同时满足，则确认为预计负债。此时，如果贷方确认预计负债，借方对应什么科目？
如果上述处理方式不对，那A公司正确的处理方式是什么？

回答人：chenyiwei
1 、A的个别报表层面不是或有事项，而是一项授予C的卖出期权，因此应确认一项以公允价值计量且其变动计入损益的金融负债。相应减少A个别报表层面确认处置损益的金额。
2 、A的合并报表层面，属于回购自身权益工具的合同义务（CAS 37第十一条），故除了按照“不丧失控制权前提下部分处置子公司股权”的权益性交易原则进行常规会计处理以外，还应全额确认相关负债，该负债的初始计量金额等于收到的股权转让款，对应冲减合并报表层面的资本公积。